臺灣高等法院刑事判決
109年度原侵上訴字第9號
上  訴  人  臺灣新北地方檢察署檢察官
被      告  李志豪


指定辯護人  本院公設辯護人李廣澤
上列上訴人因被告妨害性自主案件，不服臺灣新北地方法院109
年度原侵訴字第1號，中華民國109年3月24日所為之第一審判決
（起訴案號：臺灣新北地方檢察署109年度偵緝字第173號），提
起上訴，本院判決如下：
    主  文
原判決撤銷。
乙○○犯對於十四歲以上未滿十六歲之女子為性交罪，累犯，處有
期徒刑肆月。
    事  實
一、乙○○於民國107年7月間，透過朋友介紹認識代號00000-0000
    000號女子（00年0月生，真實姓名年籍詳卷，下稱甲○），
    兩人為男女朋友關係。乙○○明知甲○係14歲以上未滿16歲之
    人，竟於107年7月29日凌晨0時許，基於與14歲以上未滿16
    歲之人為性交之犯意，在新北市○○區○○街00號住處房間內，
    未違反甲○之意願，以手指插入甲○陰道之方式，與甲○為性
    交行為一次。
二、案經甲○訴由新北市政府警察局○○分局報告臺灣新北地方檢
    察署檢察官偵查起訴。
    理  由
壹、程序之證據能力部分
一、按被告以外之人於審判外之言詞或書面陳述，除法律有規定
    者外，不得作為證據。又被告以外之人於審判外之陳述，雖
    不符合刑事訴訟法第159條之1至第159條之4之規定，但經當
    事人於審判程序同意作為證據，法院審酌該言詞陳述或書面
    陳述作成時之情況，認為適當者，亦得為證據；當事人、代
    理人或辯護人於法院調查證據時，知有同法第159條第1項不
    得為證據之情形，而未於言詞辯論終結前聲明異議者，視為
    有前項之同意。刑事訴訟法第159條第1項及第159條之5分別
    定有明文。被告乙○○於本院審判期日經合法傳喚未到庭，惟
    其於原審審理時，因認罪，經法官告知刑事訴訟法第273條
    之1第1項、第273條之2規定後，當庭同意採用簡式審判程序
    ，並同意證據調查不受傳聞法則之拘束（見原審卷第45頁）
    ，即明示同意本案相關證人於審判外之陳述得作為證據，且
    經原審於行簡式審判程序時當庭逐一提示各項證據後，被告
    均已當庭表示無意見（見原審卷第51頁）；而檢察官及本院
    為被告指定之公設辯護人，就本件卷內被告以外之人於審判
    外之陳述，於本院審判程序時均表示不爭執（見本院卷第58
    頁），且迄本院言詞辯論終結前未聲明異議，經本院審酌該
    等證據之作成情況，核無違法取證或其他瑕疵，認均適為本
    案認定事實之依據，依刑事訴訟法第159條之5規定，均有證
    據能力。
二、又本件認定事實引用之卷內其餘非供述證據（詳後述），並
    無證據證明係公務員違背法定程序取得，依刑事訴訟法第15
    8條之4規定反面解釋，均有證據能力。
貳、實體方面
一、認定事實所憑之證據及理由：
    訊據被告對於上開事實業已於警詢、偵訊及原審均坦承不諱
    （見偵字卷第5頁至第頁，偵緝字卷第34頁至第35頁，原審
    卷第44頁、第50頁、第54頁），核與證人即告訴人甲○於警
    詢、偵查中指述之被害情節（見偵查卷第9頁至第13頁、第3
    5頁至第41頁）大致相符，復有卷附被告與甲○之臉書通訊軟
    體messenger對話內容影本一份在卷可佐（見偵字卷第19頁
    至第20頁），足徵被告前揭任意性自白與事實相符，堪以採
    信。綜上所述，本案事證已臻明確，被告之犯行洵堪認定，
    應予依法論科。
二、論罪：
（一）查甲○係00年0月間出生之人，有其年籍資料在卷足憑（見
      偵查彌封卷第1頁），被告於上開時間對甲○為性交行為時
      ，甲○為14歲以上未滿16歲之女子。是核被告所為，係犯
      刑法第227條第3項之對於14歲以上未滿16歲之女子為性交
      罪。
（二）被告曾因公共危險案件，經臺灣新北地方法院以105年度
      原交簡字第153號判處有期徒刑三月確定，於106年1月27
      日徒刑執行完畢，有本院被告前案紀錄表在卷可佐，其於
      前案執行完畢後，五年以內故意再犯本件有期徒刑以上之
      罪，為累犯。然本院衡酌被告所犯之前案與本案所犯並非
      相同罪質之罪，如仍加重其法定最低度刑，將使「行為人
      所受的刑罰」超過「其所應負擔罪責」，故依司法院大法
      官會議釋字第775號解釋意旨，不加重其最低度刑，惟法
      定最高度刑依法仍應加重。
三、原審因予論罪科刑，固非無見，惟查：被告雖於原審與甲○
    及其法定代理人達成調解，有109年3月17日之調解筆錄在卷
    可稽（見原審附民卷第15頁至第16頁），然因甲○之母親不
    查，提供錯誤之帳號，致無法順利匯款，原約定被告應於同
    年3月31日前匯入和解金額，又因甲○之母眼部手術而耽擱處
    理，遲至同年4月16日始請原審民事庭更正應匯入之正確帳
    號，此有甲○之母請求上訴狀及臺灣新北地方法院書記官處
    分書附卷可佐（見本院卷第21頁、第61頁）。而甲○之母於
    本院審判程序表示迄今尚未收到前揭和解金額，又被告於本
    院審理時經合法傳喚，無正當理由不到庭，辯護人復表示被
    告電話無人接聽，皆轉接語音信箱等情（見本院卷第55頁）
    ，則本院無從知悉本件被告履行調解條件之情況。惟細查甲
    ○之母親最初提供之錯誤帳號，係將金融卡卡號誤為帳戶帳
    號，而為無效帳號，任何人均無法成功匯款至該帳號甚明，
    則若被告曾試圖匯款，即會發現無法匯款成功，被告至今卻
    毫無消息，足見其是否願意履行調解條件，已有可疑，原審
    未及審酌於此，容有未恰。檢察官上訴認被告迄未匯款而無
    和解真意，非無理由，原判決既有上開可議之處，自應由本
    院將原判決予以撤銷改判。
四、科刑：
    爰以行為人之責任為基礎，審酌被告年輕氣盛，因與甲○為
    男女朋友關係，兩人共處一室，一時難以控制情慾始為本案
    犯行，然被告與年幼少女為性交行為，對成長中少女之身心
    仍將造成一定傷害，所為確屬不當；另考量被告國中畢業之
    教育程度、目前從事木工工作，日薪新臺幣2700元，未婚、
    須扶養退休父母親之家庭經濟狀況（見原審卷第53頁），暨
    犯後坦承犯行，雖於原審審理時與甲○及其法定代理人達成
    調解，卻迄未履行亦未出面說明匯款狀況之犯後態度，改量
    處如主文所示之刑，以示懲儆。
五、被告經合法傳喚，無正當理由不到庭，爰依刑事訴訟法第37
    1條規定，不待其陳述，逕行判決。
據上論斷，應依刑事訴訟法第369條第1項前段、第364條、第299
條第1項前段、第371條，刑法第227條第3項、第47條第1項，判
決如主文。
本案經檢察官羅松芳到庭執行職務。
中　　華　　民　　國　　109 　年　　9 　　月　　9 　　日
                  刑事第二十庭  審判長法　官  王復生
                                      法　官  張紹省
                                      法　官  遲中慧
以上正本證明與原本無異。
如不服本判決，應於收受送達後20日內向本院提出上訴書狀，其
未敘述上訴之理由者並得於提起上訴後20日內向本院補提理由書
（均須按他造當事人之人數附繕本）「切勿逕送上級法院」。
                                      書記官  鄭巧青
中　　華　　民　　國　　109 　年　　9 　　月　　9 　　日
附錄本案論罪科刑依據之法條：
中華民國刑法第227條（未成年人）
對於未滿十四歲之男女為性交者，處三年以上十年以下有期徒刑
。
對於未滿十四歲之男女為猥褻之行為者，處六月以上五年以下有
期徒刑。
對於十四歲以上未滿十六歲之男女為性交者，處七年以下有期徒
刑。
對於十四歲以上未滿十六歲之男女為猥褻之行為者，處三年以下
有期徒刑。
第一項、第三項之未遂犯罰之。